# 业务识别

提问人：yinshuying 时间：2023-03-23 17:24:10
陈老师您好，有个问题请教您：
A公司购买了中银睿享理财产品 2 亿元，产品类型是固定收益类非保本浮动，参考收益年化4.4%，固定 1 年期限，不能提前赎回，专项用于融资方B归还其存量银行借款，并以B日常经营产生的现金流归还本金和收益，B的母公司提供担保；银行收取固定费用，不承担风险。
请问：A公司的该项业务是购买理财产品还是委托贷款？在什么科目核算更合适？

回答人：chenyiwei
此问题首先要确定该项理财产品的合同现金流量特征，即是否满足“本金+利息”的基本借贷安排。虽然明示为“固定收益类非保本浮动”，但仍有可能符合“本金+利息”的基本借贷安排。具体请参考新CAS 22应用指南中关于“合同挂钩工具”的相关指引判断。
如果符合“本金+利息”的基本借贷安排的，则考虑其管理的业务模式是否为持有至到期已收取合同现金流量。如果是，可将其列入债权投资。
如果不符合“本金+利息”的基本借贷安排的，则只能作为以公允价值计量且其变动计入损益的金融资产，列报为交易性金融资产或者其他非流动金融资产。